---
title: "R Notebook"
output: html_notebook 
---
#Organizando a base de dados
#Vamos fazer os seguinte filtros na base:


#Vericando e retirando duplicidades no dataframe aluguel
```{r}
#Utilizando a base aluguel_t, já sem duplicidades
aluguel_t = unique(aluguel)

glimpse(aluguel_t)

```

#Selecionando apenas as informações dos aluguéis diponíveis de casas (Tipo = Casa)

```{r}
casas = filter(aluguel_t, Tipo == "Casa")
glimpse(casas)

```
# Organizando os dados segundo a necessidade do projeto.
# Organizando/buscando casas com no mínimo 4 quartos, com pelo menos 3 vagas de garagem, com pelo menos 3 suítes e com valor de aluguel no máximo de 15 mil.

#Quartos >= 4 
#Vagas >= 3
#Suites >=3
#Valor <= 15000

```{r}
casas_f1 = filter(casas, Quartos >=4, Vagas >=3, Suites >=3, Valor <= 15000)
glimpse(casas_f1)
```
# Organizando segundo os bairros de interesse

#Bairros de interesse na busca de imóveis da empresa:
#Barra da Tijuca
#Leblon

```{r}
casas_f2 = filter(casas_f1, Bairro %in% c("Barra da Tijuca", "Leblon") )
glimpse(casas_f2)

```

#Organizando os resultados por valores, de forma decrescente

```{r}
library(tidyverse)

arrange(casas_f2, Valor)

#ordenacao de forma decrescente
arrange(casas_f2, desc(Valor))

#criando novos campos na base de dados (mutate)
casas_f2 = mutate(casas_f2, indicador = (Area/Valor)*100)

casas_f2

casas_finais = mutate(casas_f2, visitas = ifelse(indicador > 5, "ok", "nok"))
casas_finais

filter(casas_finais, visitas == "ok")

#combinando o comando filter com o select
select(filter(casas_finais, visitas == "ok"), Area, Valor, indicador, visitas)

```
------------------------------------------------------------------------------------------------

#Utilizao do pipe %>% crlt+shit+M

#  tecla de atalho para utilização do  pipe (  %>%  ):    crlt+shift+M

```{r}
#Sem a utlicao do pipe %>% 
filter(aluguel_t, Tipo == "Casa")

#Com a utilizacao do pipe %>% 
aluguel_t %>%
  filter(Tipo == "Casa")

```
#Sem a utlicao do pipe %>% 

```{r}
casas = filter(aluguel_t, Tipo == "Casa")
casas_f1 = filter(casas_f1, Quartos >= 4, Valor <=15000)
casas_f2 = filter(casas_f1, Bairros = c("Barra da Tijuca", "Leblon")
 arrange(casas_f2, desc(Valor))                  
```
#Utilizando o comando pipe %>% 

```{r}
casas_selecionadas = aluguel_t %>% 
  filter(Tipo == "Casa", Quartos >= 4, Valor <= 15000, Bairro %in% c("Barra da Tijuca", "Leblon")) %>% 
arrange(desc(Valor)) 

casas_selecionadas
```

#Gerando novas informações de forma agrupada e sumarizada por outras informações
#group_by
#summarize

```{r}
aluguel_t %>% 
  group_by(Tipo) %>% 
  summarise(qtde = n())
```

#Agrupamento por mais de um campo: 
#Tipo e o Bairro

```{r}
aluguel_t %>% 
  group_by(Tipo, Bairro) %>% 
  summarise(qtde = n())

```

#utilizando outros comandos no summarize para resumir a base de dados:
#max, min, media, ...

```{r}
aluguel_t %>% 
  group_by(Tipo) %>% 
  summarise(qtde = n(), media = mean(Valor))
```

#Um outro camando; summary

```{r}
summary(aluguel_t)
```

#Fazendo a operação de agrupamento sem valores ausentes
```{r}
aluguel_t %>% 
  group_by(Tipo) %>% 
    summarise(qtde = n(), media = mean(Valor, na.rm = T))

```

#Combinando várias summarizações

```{r}
aluguel_t %>% 
  group_by(Tipo) %>% 
  summarise( valor_medio = mean(Valor, na.rm = T), 
             valor_minimo = min(Valor, na.rm = T),
             valor_maximo = max(Valor, na.rm = T),
             Total = n() )
```


